【裁判字號】    89,上易,2001
【裁判日期】    891025
【裁判案由】    竊盜等
【裁判全文】
臺灣高等法院臺中分院刑事判決                  八十九年度上易字第二○○一號
    上  訴  人  臺灣苗栗地方法院檢察署檢察官
    上  訴  人
    即  被  告  甲○○
右上訴人因被告竊盜等案件，不服臺灣苗栗地方法院八十九年度易字第五二四號，中
華民國八十九年七月十九日第一審判決（起訴案號：臺灣苗栗地方法院檢察署八十九
年度偵字第一三三五、一三三六、一四六一號），提起上訴，本院判決如左：
      主  文
上訴駁回。
      事實及理由
一、本案經本院審理結果，認第一審判決認事用法及量刑均無不當，應予維持，並引
    用第一審判決書記載之事實、證據及理由（如附件）。
二、上訴人即被告甲○○在本院未提出其他有利之證據及辯解，其上訴無理由，上訴
    人臺灣苗栗地方法院檢察署檢察官以被告曾於八十八年間，因傷害案件，經原審
    判處有期徒刑四月確定，本件又潛入告訴人住處，以電擊方式使告訴人受傷，其
    傷害方式甚為特殊，告訴人有遭電擊死亡之可能，是原審判處刑度過輕，又被告
    竊取告訴人所有替人辦酒席之各式碗盤，使告訴人發生困擾，原審就竊盜部分僅
    量處罰金五千元，亦係刑度過輕，而提起上訴等語，然本院審酌告訴人與被告關
    係，告訴人所受傷害程度，並參酌被告犯後態度等一切情狀，認原審就被告傷害
    及違反保護令罪部分（因從一重處斷，是以違反保護令罪論），量處被告有期徒
    刑六月，並諭知易科罰金之折算標準，應屬妥適，又本院審酌被告竊取告訴人之
    該批桌椅碗盤已使用達四年之久（告訴人於八十五年間，購買該批桌椅碗盤，有
    估價單附偵字第一四六一號卷第二十頁可參），價值不高，認原審就被告竊盜部
    分判處罰金五千元，並諭知易服勞役之折算標準，亦稱妥適，本件上訴無理由，
    應予駁回。
三、據上論斷，應依刑事訴訟法第三百七十三條、第三百六十八條，判決如主文。
本案經檢察官蔡秀男到庭執行職務。
中      華      民      國    八十九     年      十     月    二十五    日
                                  臺灣高等法院臺中分院刑事第五庭
                        審判長法  官  郭  同  奇
                                              法  官  謝  說  容
                                              法  官  姚  勳  昌
右正本證明與原本無異。
不得上訴。
                                              書記官  陳  如  慧
中      華      民      國    八十九     年      十     月    二十六    日
                                                                        Ｃ
台灣苗栗地方法院刑事判決                          八十九年度易字第五二四號
    公  訴  人  臺灣苗栗地方法院檢察署檢察官
    被      告  甲○○  男  五十四歲（民國○○○年○月○○○日生）
                        住苗栗縣三義鄉雙湖村十三鄰雙湖八三號
                        身分證統一編號：Ｋ一0000000號
右列被告因違反家庭暴力防治法等案件，經檢察官提起公訴（八十九年度偵字第一三
三五、一三三六、一四六一號），本院判決如左：
    主  文
甲○○連續違反法院所為應遠離被害人居所至少一百公尺及禁止對被害人實施身體上
不法侵害行為之保護令裁定，處有期徒刑陸月，如易科罰金以參佰元折算壹日。又竊
盜，處罰金伍仟元，如易服勞役，以參佰元折算壹日。
    事  實
甲○○係乙○○之配偶，二人間具有家庭暴力防治法三條第一款所定之家庭成員關係
，甲○○前因毆打家庭成員乙○○，經本院依家庭暴力防治法第十三條第二項規定，
於民國八十八年九月十六日，以八十八年度家護字第六十二號民事通常保護令，裁定
令其不得對家庭成員乙○○實施身體或精神上不法侵害之行為，並應遠離乙○○位於
苗栗縣三義鄉雙湖村雙湖三之五號之居所及位於苗栗縣三義鄉雙湖村雙湖五之五號之
工作場所至少一百公尺。甲○○雖已接獲該保護令，卻仍基於違反保護令之概括犯意
，先於八十九年三月二日晚上二十三時許，至乙○○位於苗栗縣三義鄉雙湖村雙湖三
之五號之居所二樓，以電線接電之方式電擊乙○○，致乙○○受有右臉頰瘀傷3×3公
分、右鼻翼擦挫傷0、5×0、5公分、前胸瘀傷2×2公分、右手背瘀挫傷2×2公分、右
手拇指及食指電灼傷，左膝擦挫傷，兩處均為 1×1公分、右頸部抓傷二條各為8×1公
?
分及10×1公分等傷害。復於同年三月六日下午十六時四十八分許，見乙○○至苗栗
縣三義鄉雙湖村雙湖三之五號居所及苗栗縣三義鄉雙湖村雙湖五之五號工作場所不一
百公尺之同村二十五之二號昱興水電行時，尾隨乙○○進入水電行，並靠近乙○○身
旁不走。甲○○另基於為自己不法所有之意圖，於八十九年三月十日晚上十九時三十
分許，至苗栗縣三義鄉○○村○○路一巷二號乙○○所承租之倉庫內，竊取如附表所
示之桌椅、碗盤等炊具，得手後，將該批炊具載至苗栗縣三義鄉雙湖村雙草湖二０二
號甲○○之倉庫內藏置，嗣經乙○○發現而報警於上址查獲。案經乙○○訴由苗栗縣
警察局苗栗分局報請台灣苗栗地方法院檢察署檢察官偵查起訴。
    理  由
一、訊據被告甲○○矢口否認有右揭犯行，辯稱：伊雖有在八十九年三月一日晚上十
    九時許，至苗栗縣三義鄉雙湖村雙湖三之五號之居所，停留半小時，因見不到乙
    ○○，伊就離開。伊並未於同年三月二日晚上二十三時許進入上開處所電擊乙○
    ○，另伊在同年三月六日下午十六時四十八分，係至苗栗縣三義鄉雙湖村二十五
    之二號昱興水電行買東西，並不知乙○○在旁，八十九年三月十日晚上十九時三
    十分許，伊有到苗栗縣三義鄉○○村○○路一巷二號乙○○所承租之倉庫內，取
    走如附表所示之桌椅、碗盤等炊具，但伊與乙○○係夫妻，取走妻上開之物，應
    不構成竊盜云云。
二、經查：（一）被告於八十九年三月六日警訊時已坦承其有在八十九年三月二日晚
    上二十三時五分許，至苗栗縣三義鄉雙湖村雙湖三之五號之居所，核與告訴人乙
    ○○所指述之時間相符，被告如未於上開時間至告訴人上開處所電擊告訴人，被
    告何須事後翻異前供，此外復經告訴人指述甚詳，並有驗傷診斷證明書一份附卷
    可稽，是被告應有於上揭時地，以電線接電之方式電擊告訴人之犯行，洵堪認定
    ，被告否認上揭犯行，顯係卸責之詞，委無可採。（二）被告曾於同年三月六日
    下午十六時四十八分許，尾隨告訴人進至苗栗縣三義鄉雙湖村二十五之二號一情
    ，業據告訴人指訴甚詳，而被告亦不否認，並於八十九年三月六日警訊時供稱渠
    當時並未持有任何東西等語，是被告係有意尾隨告訴人甚明，其辯稱渠係要到水
    電行買東西，並不知告訴人在旁云云，亦係卸責之詞，自不足採。(三)被告已坦
    承渠於八十九年三月十日晚上十九時三十分許，到苗栗縣三義鄉○○村○○路一
    巷二號告訴人所承租之倉庫內，取走告訴人如附表所示之桌椅、碗盤等炊具一情
    ，並有贓物認領收據一紙附卷可憑，而被告於本院審理時亦供稱：上開之物，係
    告訴人買的，桌上有告訴人之名字等語，被告與告訴人雖係夫妻關係，然夫妻各
    有其獨立之人格，以其金錢所購買之物仍各保有其所有權，被告未經其妻即告訴
    人之同意，擅取其物，並藏置被告自己之倉庫內，其有為自己不法所有之意圖甚
    明，其行為構成竊盜，應無疑義，被告上開辯解，亦係卸責之詞，其竊盜犯行亦
    堪以認定。（四）此外復有民事保護令一紙附卷足憑，是被告之上開犯行均洵堪
    認定
四、被告於八十九年三月二日晚上二十三時許，至告訴人位於苗栗縣三義鄉雙湖村雙
    湖三之五號之居所二樓，以電線接電之方式電擊告訴人，致告訴人受傷之犯行，
    係犯家庭暴力防治法第五十條第一、四款之違反保護令罪及刑法第二百七十七條
    第一項之傷害罪。其於同年三月六日下午十六時四十八分許，尾隨告訴人至苗栗
    縣三義鄉雙湖村雙湖三之五號居所及苗栗縣三義鄉雙湖村雙湖五之五號工作場所
    不一百公尺之同村二十五之二號昱興水電行，係犯家庭暴力防治法第五十條第四
    款之違反保護令罪。其於八十九年三月十日晚上十九時三十分許，到苗栗縣三義
    鄉○○村○○路一巷二號乙○○所承租之倉庫內，竊取如附表所示之桌椅、碗盤
    等炊具之犯行，係犯刑法第三百二十條第一項之竊盜罪。其先後二次違反保護令
    之犯行，時間緊接，犯罪構成要件相同，顯係基於概括犯意反覆為之，為連續犯
    ，應依刑法第五十六條之規定以情節較重之家庭暴力防治法第五十條第一、四款
    之違反保護令罪論。其所犯上開家庭暴力防治法第五十條第一、四款之違反保護
    令罪論，與刑法第二百七十七條第一項之傷害罪間，有方法結果之牽連關係，應
    依刑法第五十五條之規定，從一重之家庭暴力防治法第五十條第一、四款之違反
    保護令罪處斷。又被告犯上開違反保護令罪與竊盜罪間，犯意各別，犯罪構成要
    件互殊，應分論併罰。爰審酌被告犯罪之動機、手段所生危害另犯罪後之態度等
    一切情狀，分別量處如主文所示之刑，並分別諭知易科罰金及易服勞役之折算標
    準。至被告雖曾於八十九年間因傷害案件，經本院判處有期徒刑四月確定，於八
    十九年三月二十四日易科罰金執行完畢。惟其犯本案上開各罪分別係八十九年三
    月二日、三月六日及三月十日，均係在八十九年三月二十四日易科罰金執行完畢
    之前所犯，自不構成累犯，公訴人認係累犯，聲請本院依累犯之規定加重其刑，
    容有誤會，附此敘明。
據上論斷，應依刑事訴訟法第二百九十九條第一項前段，家庭暴力防治法第五十條第
一款、第四款，刑法第十一條前段、第五十六條、第三百二十條第一項、第二百七十
七條第一項、第五十五條、第四十一條、第四十二條第二項，罰金罰鍰提高標準條例
第一條前段、第二條，判決如主文。
中    華    民    國    八十九    年    七    月    十九    日
                                      台灣苗栗地方法院刑事庭
                                          法  官
右正本證明與原本無異。
如不服本判決，應於判決送達後十日內向本院提出上訴狀( 應附繕本 )，上訴於
臺灣高等法院台中分院。
                                          書記官
中      華      民      國      八十九      年    七    月     日
附表
一、各式碗盤    三百七十二個
二、桌面        五十一張
三、桌腳        五十四個
四、不銹鋼鐵架  二個
五、鐵鍋        二個
六、火鍋盆      二十二個
七、火鍋底      十七個
八、燉鍋盆      一百三十個
九、蒸蘢        十九個
附錄論罪科刑法條
家庭暴力防治法第五十條第一款、第四款
違反法院第十三條、第十五條所為之下列裁定者，為本法所稱之違反保護令罪，處三
年以下有期徒刑、拘役或科或併科新臺幣十萬元以下罰金：
一  禁止實施家庭暴力行為。
四  遠離住居所、工作場所、學校或其他特定場所。
刑法第三百二十條第一項
意圖為自己或第三人不法之所有，而竊取他人之動產者，為竊盜罪，處五年以下有期
徒刑、拘役或五百元以下罰金。


司法院資訊處製作；財團法人民間司法改革基金會備份。
